---
title: "Eigene Funktionen anwenden"
author: ""
output: 
  html_document: 
    toc: yes
    toc_float: yes
    highlight: tango
    theme: lumen
editor_options: 
  chunk_output_type: console
---

```{r setup, include=FALSE}
knitr::opts_chunk$set(echo = TRUE, message = FALSE, warning = FALSE)
```

# Lade Packages

```{r}

library(tidyverse)
library(here)


```

# Lade Funktionen

```{r}

here() # Zeigt immer Pfad, wo die R-Project-Datei liegt

source(file = here("R/my_theme.R"))


source(file = here("R/my_theme.R"))


```



# Tibble erstellen

```{r}


```

# Verteilung visualisieren

```{r}


```

# Palmer Penguins visualisieren

1. Nutze den Datensatz `penguins` aus dem R Package `{palmerpenguins}`
2. Erstelle ein Säulendiagramm mit `geom_bar()` und der Variable 'species' auf der x-Achse und einer farblichen Unterscheidung nach Inseln
3. Passe das Aussehen des Plots an indem du die Funktion `my_theme()` mit der Schriftart "Helvetica" hinzufügst 

```{r}

ggplot(penguins, aes(x= species, fill = island)) +
  geom_bar() +
  my_theme(base_familiy = "Helvetica")

```

