---
title: "Eigene Funktionen anwenden"
author: ""
output: 
  html_document: 
    toc: yes
    toc_float: yes
    highlight: tango
    theme: lumen
---

```{r setup, include=FALSE}
knitr::opts_chunk$set(echo = TRUE, message = FALSE, warning = FALSE)
```

# Lade Packages

```{r}

library(tidyverse)

source(file = here::here("R/roll-solution.R"))
source(file = here::here("R/functions.R"))

```


# Tibble erstellen

```{r}

dat <- tibble::tibble(
  roll = seq(1:10000),
  result = replicate(n = 10000, roll())
)

```

# Verteilung visualisieren

```{r}

ggplot(dat, aes(x = result)) +
  geom_bar() +
  scale_x_continuous(breaks = seq(1:12)) +
  my_theme(base_family = "Helvetica")

```

# Palmer Penguins visualisieren

1. Nutze den Datensatz `penguins` aus dem R Package `{palmerpenguins}`
2. Erstelle ein Säulendiagramm mit `geom_bar()` und der Variable 'species' auf der x-Achse und einer farblichen Unterscheidung nach Inseln
3. Passe das Aussehen des Plots an indem du die Funktion `my_theme()` mit der Schriftart "Helvetica" hinzufügst 

```{r}

library(palmerpenguins)

ggplot(penguins, aes(x = species, fill = island)) +
  geom_bar() +
  labs(title = "Piguine auf den Inseln des Palmer Archipelago") +
  my_theme(base_family = "Helvetica")

```

